臺灣高等法院刑事裁定
110年度聲再字第611號
再審聲請人
即受判決人  林家豪



                    （現於法務部○○○○○○○○○○○執行中）
上列再審聲請人即受判決人因違反毒品危害防制條例等案件，對
於本院109年度上訴字第426號，中華民國109年4月28日第二審確
定判決（第一審案號：臺灣宜蘭地方法院108年度訴字第275號；
起訴案號：臺灣宜蘭地方法院檢察署108年度偵字第3698、4524
號），聲請再審，本院裁定如下：
    主  文
再審之聲請駁回。
    理  由
一、再審聲請意旨略以：再審聲請人即受判決人林家豪（下稱聲
    請人）先後於警詢、偵查供述販賣徐承毅等人之第三級毒品
    係向「吳佳男」購買，且聲請人於警詢供稱最近1次向「吳
    佳男」購買第三級毒品，係於民國108年6月25日15、16時許
    ，購買第三級毒品愷他命50公克，事後警方依聲請人供述查
    獲「吳佳男」販賣第三級毒品，且係聲請人供出毒品來源而
    查獲，依法應予聲請人再審開庭，給予其破獲上游而減刑，
    故聲請再審云云。
二、按「聲請再審，應以再審書狀敘述理由，附具原判決之繕本
    及證據，提出於管轄法院為之。但經釋明無法提出原判決之
    繕本，而有正當理由者，亦得同時請求法院調取之」，刑事
    訴訟法第429條定有明文，考其立法目的係為確定聲請再審
    之案件及其範圍。查聲請人以刑事再審聲請狀敘述理由聲請
    再審，雖未附具原判決之繕本，依法本應先命補正，惟本院
    審酌聲請人目前在監執行中，其聲請再審之案件並無與別案
    混淆或範圍不明之虞，且本件再審之聲請不合法（詳後述）
    ，因認無贅命聲請人補正之必要，由本院逕依職權列印調取
    原確定判決繕本予以審認即可，先予敘明。
三、按「法院認為無再審理由者，應以裁定駁回之」、「聲請人
    或受裁定人不服駁回聲請之裁定者，得於裁定送達後10日內
    抗告」、「經前項裁定後，不得更以同一原因聲請再審」、
    「法院認為聲請再審之程序違背規定者，應以裁定駁回之。
    但其不合法律上之程式可以補正者，應定期間先命補正」，
    刑事訴訟法第434條第1項、第2項、第3項、第433條分別定
    有明文，而所謂「同一原因」，係指同一事實之原因而言。
    又是否為同一事實之原因，應就重行聲請再審之事由暨其提
    出之證據方法，與已經實體上裁定駁回之先前聲請，是否完
    全相同，予以判斷。若前後二次聲請再審原因事實以及其所
    提出之證據方法相一致者，即屬同一事實之原因，自不許其
    更以同一原因聲請再審。但此同一事實之原因，必須已為實
    體上之裁判者，始有本條第2項之適用，若僅以其聲請之程
    式不合法予以駁回，則以同一原因重行聲請，並非法所不許
    （最高法院103年度台抗字第197號、102年度台抗字第758號
    裁定意旨參照）。
四、本院之判斷
(一)聲請人因犯販賣第三級毒品罪（7罪）、明知為偽藥而轉讓
    罪（2罪），經臺灣宜蘭地方法院以108年度訴字第275號判
    決判處罪刑，嗣經本院以109年度上訴字第426號判決部分撤
    銷改判，部分上訴駁回，且就不得易服社會勞動部分所處之
    刑定應執行有期徒刑6年，再經最高法院以109年度台上字第
    3314號判決上訴駁回確定，有臺灣宜蘭地方法院108年度訴
    字第275號刑事判決、本院109年度上訴字第426號刑事判決
    、最高法院109年度台上字第3314號刑事判決及本院被告前
    案紀錄表等在卷可按，先予敘明。
(二)聲請人前曾以同一理由向本院聲請再審，經本院以109年度
    聲再字第305號裁定認再審聲請無理由裁定駁回聲請確定，
    其後並曾多次以此事由向本院聲請再審，經本院以110年度
    聲再字第348號、110年度聲再字第503號裁定認其以同一理
    由聲請再審，聲請再審程序顯然違背規定，為不合法而駁回
    其聲請確定，有本院109年度聲再字第305號刑事裁定、110
    年度聲再字第348號刑事裁定、110年度聲再字第503號刑事
    裁定及本院被告前案紀錄表等附卷可參，是聲請人以同一事
    由聲請再審，復未提出其他新事實、新證據，其聲請再審顯
    屬違背規定，且無從補正，其聲請為不合法，應予駁回。
五、末按「聲請再審之案件，除顯無必要者外，應通知聲請人及
    其代理人到場，並聽取檢察官及受判決人之意見。但無正當
    理由不到場，或陳明不願到場者，不在此限」，刑事訴訟法
    第429條之2定有明文。又聲請再審原則上應踐行訊問程序，
    徵詢當事人之意見以供裁斷，惟基於司法資源之有限性，避
    免程序濫用（即「顯不合法」或「顯無理由」），或欠缺實
    益（即「顯有理由」），於顯無必要時，得例外不予開啟徵
    詢程序。則此法文所指「顯不合法」或「顯無理由」，應係
    指聲請之不合法或無理由具有「顯然性」，亦即自形式觀察
    即得認其再審聲請係「不合法」或「無理由」，而屬重大明
    白者而言（最高法院109年度台抗字第261號裁定意旨參照）
    。本件自形式觀察，即可認聲請人聲請再審有上述程序違背
    法律規定之處，本院認無踐行通知聲請人（即受判決人）到
    場並聽取檢察官意見等程序之必要，附此敘明。
據上論斷，應依刑事訴訟法第433條、第434條第3項，裁定如主
文。
中　　華　　民　　國　　110 　年　　12　　月　　9 　　日
                  刑事第十八庭  審判長法  官  何俏美
                                      法  官  葉乃瑋
                                      法  官  黃紹紘
以上正本證明與原本無異。
如不服本裁定，應於收受送達後5日內向本院提出抗告狀。
                                      書記官  顏淑華
中　　華　　民　　國　　110 　年　　12　　月　　13　　日